【裁判字號】    97,裁,4385
【裁判日期】    970911
【裁判案由】    遺產稅
【裁判全文】
最  高  行  政  法  院  裁  定
                                      97年度裁字第4385號
再 審原 告  甲○○
                          送達.
                          山區.
再 審被 告  財政部臺北市國稅局
代  表  人  凌忠嫄
上列當事人間遺產稅事件，再審原告對於中華民國95年10月19日
本院95年度判字第1710號判決，提起再審之訴，本院裁定如下：
    主  文
再審之訴駁回。
再審訴訟費用由再審原告負擔。
    理  由
一、按提起再審之訴，應依行政訴訟法第277條第1項第4款之規
    定表明再審理由，此為必須具備之程式。所謂表明再審理由
    ，必須指明確定判決有如何合於法定再審事由之具體情事，
    始為相當。僅泛言有再審事由而無具體情事者，仍難謂已合
    法表明再審理由，所提再審之訴，即屬不合法。如未表明再
    審理由，法院無庸命其補正。
二、本件再審原告對於本院95年度判字第1710號確定判決（下稱
    系爭確定判決），提起再審之訴，略謂：被繼承人死亡時農
    業發展條例施行細則第2條第2項規定：「前項農業用地經依
    法律變更編定為非農業使用，在依法應完成之細部計畫尚未
    完成，無法依變更後之用地使用，經上開法律主管機關認定
    仍應依原來農業用地使用分區別或用地別管制使用者，得適
    用本條例第37條第1項、第38條第1項或第2項規定，不課徵
    土地增值稅或免徵遺產稅、贈與稅或田賦。」關於該條項之
    執行，原應由各主管稽徵機關參照前此執行行政院83年11月
    28日台財字第44533號函規定之作業及查核程序，本於職權
    核定稅捐之徵免，惟因臺北市政府建設局91年2月27日北市
    建三字第09130822000號函所載之內容對系爭土地是否符合
    農業使用並未為肯定之明確認定，衍生再審被告及其後臺北
    高等行政法院及本院均誤會臺北市政府建設局上該函示內容
    不明確，而無法為符合農業使用之認定，致影響納稅義務人
    即再審原告主張免徵遺產稅之權益甚鉅。再審被告未妥適適
    用農業發展條例施行細則第3條第3項之規定，顯有行政訴訟
    法273條第1項第1款之再審原因云云。經查，系爭確定判決
    駁回再審原告之上訴，無非以系爭土地係行水區○○○○道
    ，與公共設施用地有別，尚難將其逕行認定為公共設施用地
    而援引相關免稅之規定。另行水區域之私有土地未徵收者，
    為防止水患，得限制其使用，其於不違反限制之情形仍得使
    用，與道路原則上不得作為其他用途使用以妨礙道路之交通
    ，兩者在使用的限制程度仍有區別，尚難認其事物的本質相
    同而得類推適用等由為據。經核再審原告提起本件再審之訴
    ，係就系爭確定判決所不採之主張，再為爭執，要難謂已具
    體表明再審理由，其再審之訴為不合法，應予駁回。
三、據上論結，本件再審之訴為不合法，依行政訴訟法第278條
    第1項、第104條、民事訴訟法第95條、第78條，裁定如主文
    。
中    華    民    國    97    年    9     月    11    日
                    最高行政法院第六庭
                        審判長法官  吳  明  鴻
                              法官  廖  宏  明
                              法官  林  茂  權
                              法官  侯  東  昇
                              法官  黃  秋  鴻
以  上  正  本  證  明  與  原  本  無  異
中    華    民    國    97    年    9     月    12    日
                              書記官  郭  育  玎


司法院資訊處製作；財團法人民間司法改革基金會備份。
